【裁判字號】    98,審訴,1096
【裁判日期】    980511
【裁判案由】    毒品危害防制條例
【裁判全文】
臺灣桃園地方法院刑事判決            98年度審訴字第1096號
公  訴  人  臺灣桃園地方法院檢察署檢察官
被      告  甲○○
指定辯護人  本院公設辯護人  陳瑞明
上列被告因違反毒品危害防制條例案件，經檢察官提起公訴（98
年度毒偵字第743 號），嗣被告於準備程序進行中為有罪之陳述
，經本院合議庭裁定由受命法官獨任進行簡式審判程序後，聲請
改依協商程序而為判決，本院判決如下：
    主  文
甲○○施用第一級毒品，累犯，處有期徒刑玖月，扣案之海洛因
殘渣袋壹只沒收銷燬之；又施用第二級毒品，累犯，處有期徒刑
伍月。應執行有期徒刑壹年壹月，扣案之海洛因殘渣袋壹只沒收
銷燬之。
    事實及理由
一、本件被告所犯係死刑、無期徒刑或最輕本刑為3 年以上有期
    徒刑以外之罪，其於準備程序中就被訴事實為有罪之陳述，
    經本院告知簡式審判程序之旨，並聽取公訴人、被告及辯護
    人之意見後，爰依刑事訴訟法第273 條之1 第1 項規定合議
    裁定由受命法官獨任進行簡式審判程序。
二、被告甲○○前有恐嚇、違反電信法、違反廢止前麻醉藥品管
    理條例、違反毒品危害防制條例、妨害兵役治罪條例、竊盜
    等前科，其中於民國93年間因連續施用第一、二級毒品案件
    ，經本院以93年度訴字第898 號判決分別判處有期徒刑10月
    、6 月，並定應執行有期徒刑1 年4 月，上訴後，經臺灣高
    等法院以93年度上訴字第3673號判決駁回上訴確定；又於94
    年間因竊盜案件，經本院以94年度桃簡字第383 號判決判處
    有期徒刑4 月確定；又於94年間因贓物及竊盜案件，經本院
    以94年度桃簡字第1674號判決分別判處有期徒刑4 月、4 月
    ，並定應執行有期徒刑7 月確定；又於94年間因連續施用第
    一、二級毒品案件，經本院以95年度訴更字第2 號判決分別
    判處有期徒刑9 月、5 月，並定應執行有期徒刑1 年確定；
    又於95年間再因竊盜案件，經本院以95年度易字第996 號判
    決判處有期徒刑10月確定，上開各罪經本院以96年度聲減字
    第4494號裁定各減刑二分之一，並分別定應執行有期徒刑1
    年2 月、1 年確定，經接續執行後，於97年5 月22日縮刑期
    滿執行完畢（構成累犯）。
三、被告另於88年間因施用毒品案件，經本院以88年度毒聲字第
    568 號裁定裁定送觀察、勒戒後，因認有繼續施用毒品之傾
    向，經本院以88年度毒聲字第976 號裁定令入戒治處所施以
    強制戒治，嗣經本院以88年度毒聲字第4110號裁定停止戒治
    ，於88年7月31日出所，迄89年2月11日強制戒治期滿，未經
    撤銷停止戒治，視為強制戒治處分已執行完畢，並經臺灣桃
    園地方法院檢察署檢察官於89年4 月26日以89年度戒偵字第
    222 號為不起訴處而確定。又於5 年內之93年間因連續施用
    第一、二級毒品案件，經本院以93年度訴字第898 號判決判
    處應執行有期徒刑1 年4 月，上訴後，經臺灣高等法院以93
    年度上訴字第3673號判決駁回上訴確定。詎仍不知悛悔，明
    知海洛因、甲基安非他命為毒品危害防制條例第2 條第2 項
    第1 款、第2 款所規定之第一、二級毒品，不得施用、持有
    ，竟分別基於施用第一級毒品海洛因及第二級毒品甲基安非
    他命之犯意，於98年2 月7 日22時許，在桃園縣桃園市○○
    路某友人住處內，分別施用第一級毒品海洛因及第二級毒品
    甲基安非他命各1 次。嗣於同日23時25分許，在桃園縣桃園
    市○○街72號前為警查獲，並扣得其所有之海洛因殘渣袋1
    只。案經桃園縣政府警察局移送臺灣桃園地方法院檢察署檢
    察官偵查後起訴。
四、證據名稱：
  (一)被告於警詢、偵訊及本院準備程序中之自白。
  (二)台灣檢驗科技股份有限公司濫用藥物檢驗報告暨桃園縣政府
    警察局被採尿人尿液暨毒品真實姓名與編號對照表各1 份附
    卷可稽。
  (三)海洛因殘渣袋1 只扣案可資佐證。
五、本件經檢察官與被告於審判外達成協商之合意且被告已認罪
    ，其合意內容為：就其施用第一級毒品部分，被告願受科刑
    範圍為有期徒刑9 月，就其施用第二級毒品部分，被告願受
    科刑範圍為有期徒刑5 月，應執行有期徒刑1 年1 月。經查
    ，上開協商合意並無刑事訴訟法第455 條之4 第1 項所列情
    形之一，檢察官聲請改依協商程序而為判決，本院爰不經言
    詞辯論，於協商合意範圍內為協商判決，合予敘明。
六、扣案之海洛因殘渣袋1 只，係用以包裹第一級毒品海洛因之
    包裝袋，而海洛因已經被告施打殆盡，且被告施打該物尿液
    中驗出嗎啡類陽性反應，被告復自白施打海洛因，俱如前述
    ，足見塑膠袋係殘留有毒品海洛因，應依毒品危害防制條例
    第18條第1 項前段規定，沒收銷燬之。
七、應適用之法條：刑事訴訟法第273 條之1 第1 項、第455 條
    之4 第2 項、第455 條之8 ，毒品危害防制條例第10條第1
    項、第2 項、第18條第1 項前段，刑法第11條、第47條第1
    項、第51條第5 款。
八、本判決除有刑事訴訟法第455 條之4 第1 項第1 款、第2 款
    、第4 款、第6 款、第7 款所定情形之一，或違反同條第2
    項規定者外，不得上訴。
九、如不服本件判決，得自收受判決送達之日起10日內，向本院
    提出上訴書狀，上訴於第二審法院。
本案經檢察官潘怡華到庭執行職務。
中    華    民    國    98    年    5     月    11    日
                  刑事庭    法  官  徐  培  元
以上正本證明與原本無異。
如不服本判決應於收受判決後10日內向本院提出上訴書狀，並應
敘述具體理由。其未敘述上訴理由者，應於上訴期間屆滿後20日
內向本院補提理由書 (均須按他造當事人之人數附繕本)「 切勿
逕送上級法院」。
                            書記官  張  筆  隆
中    華    民    國    98    年    5     月    11    日
附錄本件論罪科刑法條：
毒品危害防制條例第10條
施用第一級毒品者，處六月以上五年以下有期徒刑。
施用第二級毒品者，處三年以下有期徒刑。


司法院資訊處製作；財團法人民間司法改革基金會備份。
